臺灣板橋地方法院刑事判決　　　　　　　99年度訴字第1636號
公　訴　人　臺灣板橋地方法院檢察署檢察官
被　　　告　宋財源
選任辯護人　李詩楷律師
　　　　　　張泰昌律師
　　　　　　賴志凱律師
上列被告因妨害性自主等案件，經檢察官提起公訴（98年度偵字
第31191 號）及追加起訴（99年度蒞追字第8 號），本院判決如
下：
    主  文
宋財源以脅迫使人行無義務之事，處有期徒刑參月；又對於女子
以脅迫之方法而為性交，處有期徒刑參年肆月；又無故以電磁紀
錄竊錄他人非公開之活動及身體隱私部位，處有期徒刑肆月，扣
案之行動硬碟壹台、性交畫面光碟片參張，均沒收；又以脅迫使
人行無義務之事，處有期徒刑參月；又對於女子以脅迫之方法而
為性交，處有期徒刑參年肆月；又無故以電磁紀錄竊錄他人非公
開之活動及身體隱私部位，處有期徒刑肆月，扣案之行動硬碟壹
台、性交畫面光碟片參張，均沒收；又無故以電磁紀錄竊錄他人
非公開之活動及身體隱私部位，處有期徒刑肆月，扣案之行動硬
碟壹台、性交畫面光碟片參張，均沒收；又以脅迫使人行無義務
之事，處有期徒刑參月；又對於女子以脅迫之方法而為性交，處
有期徒刑參年肆月；又無故以電磁紀錄竊錄他人非公開之活動及
身體隱私部位，處有期徒刑肆月，扣案之行動硬碟壹台、性交畫
面光碟片參張，均沒收。應執行有期徒刑捌年，扣案之行動硬碟
壹台、性交畫面光碟片參張，均沒收。
    事  實
一、宋財源與代號00000000之成年女子（民國75年生，年籍身分
    資料詳卷，以下簡稱為A 女）先前係男女朋友關係，惟至遲
    已於98年7 月上旬分手，此間因宋財源於其2 人交往期間，
    曾私下拍攝A 女裸照加以保存（此涉嫌妨害祕密部分，未經
    提出告訴），不僅於分手後並未將該些裸照返還予A 女，竟
    進一步基於脅迫使人行無義務之事、強制性交及妨害秘密之
    各別犯意，以言語表示欲散布該些裸照，或不願歸還全部裸
    照作為威嚇手段，於下列時地脅迫A 女繼續與之外出見面及
    發生性交行為：
（一）於98年7月19日，以上開散布裸照或不願歸還裸照作為要
      脅手段，迫使A女外出與之見面而行無義務之事，其後又
      將A女帶往位於臺北縣中和市（現已改制為新北市中和區
      ）之儷閣汽車旅館某房間內，以其陰莖插入A 女陰道之方
      式，對A 女為強制性交得逞，此間復未徵得A 女之同意，
      於同一時地，利用其所預藏之數位攝影機（以電磁紀錄方
      式儲存影音），竊錄其對A 女強制性交（包括A 女裸體）
      之非公開活動及身體隱私畫面；
（二）於98年7月27日，以上述相同之要脅手段，迫使A女外出與
      之見面而行無義務之事，隨後又將A 女帶往儷閣汽車旅館
      某房間內，以其陰莖插入A 女陰道之方式，對A 女為強制
      性交得逞，此間亦未經徵得A 女之同意，於同一時地，利
      用其所預藏之數位攝影機，竊錄其對A 女強制性交（包括
      A 女裸體）之非公開活動及身體隱私畫面；
（三）於98年8月間某日，在儷閣汽車旅館房間內，利用其所預
      藏之數位錄影機，竊錄其與A 女發生性交行為（包括A 女
      裸體）之非公開活動及身體隱私畫面；
（四）於98年10月27日，以相同要脅手法迫使A女外出與之見面
      而行無義務之事，再將A女帶往儷閣汽車旅館某房間內，
      以其陰莖插入A女陰道之方式，對A女為強制性交得逞，此
      間未經徵得A女之同意，於同一時地，利用其所預先準備
      好之數位攝影機，竊錄其對A 女強制性交（包括A 女裸體
      ）之非公開活動及身體隱私畫面，嗣因A 女在現場查覺宋
      財源又私自以數位攝影機拍攝其2 人發生性行為之影像，
      深感憤恨，乃與宋財源發生拉扯（所受傷害部分，未經提
      出告訴），欲取回遭竊錄之數位攝影機，同時又撥打電話
      委請旅館櫃檯人員協助報警處理，嗣由警方在現場查獲宋
      財源，並另至宋財源位於臺北縣新莊市（現已改制為新北
      市新莊區○○○街82巷19號4 樓住處扣得內含數段宋財源
      與A 女為性交畫面之行動硬碟1 台，始循線查悉上情。
二、案經A 女訴由臺北縣政府（現已改制為新北市政府）警察局
    中和第二分局報告臺灣板橋地方法院檢察署檢察官偵查起訴
    及追加起訴。
    理  由
壹、證據能力有無之認定
一、按被告以外之人於審判外之言詞或書面陳述，除法律有規定
    者外，不得作為證據。又被告以外之人於審判外之陳述，經
    當事人於審判程序同意作為證據，法院審酌該言詞陳述或書
    面陳述作成時之情況，認為適當者，亦得為證據。當事人、
    代理人或辯護人於法院調查證據時，知有第159條第1項不得
    為證據之情形，而未於言詞辯論終結前聲明異議者，視為有
    前項之同意，刑事訴訟法第159條第1項及第159條之5分別定
    有明文。查告訴人A 女於警詢時及99年2 月23日偵查中（未
    經具結）之陳述，屬於被告以外之人於審判外之言詞陳述，
    且辯護人於本院準備程序中已主張告訴人A 女於警詢時及99
    年2 月23日偵查中（未經具結者）之陳述，為被告以外之人
    於審判外之陳述，並無證據能力，則依上開刑事訴訟法第
    159 條第1 項有關傳聞證據排除法則之規定，告訴人A 女於
    警詢時及99年2 月23日偵查中（未經具結者）之陳述，均無
    證據能力。
二、又按被告以外之人於偵查中向檢察官所為之陳述，除顯有不
    可信之情況者外，得為證據，刑事訴訟法第159 條之1 第2
    項亦有明文。所謂不可信性情況，法院應審酌被告以外之人
    於陳述時之外在環境及情況，例如：陳述時之心理狀況、有
    無受到外力干擾等，以為判斷是否有形式上顯然不可採信之
    依據。查證人A 女於99年1 月19日檢察官偵查時，係以證人
    之身份陳述，並經告以具結義務及偽證處罰，命證人朗讀結
    文後具結，係於負擔偽證罪之處罰心理下證述，並以具結擔
    保其供述之真實，且並無受其他不當外力干擾之情形，是以
    上開證人A 女於99年1 月19日偵查中在檢察官面前所為之證
    述，查無顯然不可信之情況，依上開刑事訴訟法第159 條之
    1 第2 項規定，自得為證據。
貳、認定本案犯罪事實之證據及理由
一、訊據被告宋財源供承確有於上開時地未經告訴人A 女之同意
    ，即利用預藏之數位攝影機，竊錄其與A 女進行性交（包括
    A 女裸體）等影像畫面之事實，核與告訴人A 女於偵查中及
    本院審理時所指證之情節大致相符，並有扣案之行動硬碟1
    台及性交畫面光碟片（嗣經警方複製該行動硬碟內之影音檔
    案後燒製而成）3 張可資佐證，是被告此部分無故竊錄他人
    非公開活動及身體隱私部位之犯行，應堪予認定，核先敘明
    。
二、另被告固不否認確有於上開時地與A 女約定見面，之後又與
    A 女發生性行為之事實，惟矢口否認有何強制及強制性交之
    犯行，辯稱：伊與A 女分手後發生性行為都是經過A 女之同
    意，是在你情我願的情況下，並沒有任何脅迫而發生性關係
    ，且在伊與A 女交往期間，伊只有拍攝A 女的性感照，並不
    是裸照，A 女都有穿內褲，上半身是有穿胸罩，如果沒有穿
    胸罩會用手遮住，擺出性感姿勢，有一次她在泡澡時，伊有
    幫她拍照，但是她是在浴缸泡澡，且有開按摩浴缸產生泡泡
    ，所以並沒有露點，伊拍攝這些照片，A 女都知道，後來這
    些照片都還給A 女，她只有留2 張給伊，1 張是她的學士照
    ，另1 張就是泡澡的照片，伊並沒有以散布A 女之裸照脅迫
    她與伊見面及發生性行為云云。
三、經查：
（一）證人A 女於偵查中已明確具結證稱：伊與被告係在90年、
      91 年 間在網路上認識，在認識後1 年成為男女朋友，後
      來因為在交往期間，他告訴伊的名字宋智祺都是假的，他
      未婚也是假的，交往後1 、2 年直到他的前妻打電話給伊
      ，伊才知道，後來97年伊覺得與他不適合，跟他說想分手
      ，他說他有東西想給伊看，他說他以前有拍一些照片，要
      求伊要與他在一起，後來伊又跟他在一起1 、2 年，伊以
      為伊的照片都拿回來了，後來伊到警察局時才知道還有DV
      ，從97年12月、98年2 、3 月左右，被告開始拿照片威脅
      伊，在與被告交往中，伊不知道被告有偷拍照片、光碟，
      後來在98年7 月份左右，他把偷拍的照片存到手機裡，到
      伊工作的地方放給伊看，他要伊跟他見面與他出去，他說
      如果伊不與他出去，隔天伊就會上新聞，98年7 月份被告
      給伊看照片後，伊配合被告，被告要求伊多久與他見一次
      面，要與他有性行為，97年7 月分手後到98年10月中間有
      與被告發生性行為，因為他拿伊的裸照威脅伊，98年10月
      27日伊在旅館時發現被告有偷拍DV，到警察局時才知道他
      之前也有偷拍，97年7 月份以後伊是被威脅與被告發生性
      行為，伊並不開心等語；
（二）又證人A 女於本院審理時更進一步具結證稱：「（辯護人
      問：與被告是否曾經為男女朋友關係？）是的。」、「（
      辯護人問：分手之後，你有沒有在九十八年七月十九日、
      七月二十七日、十月二十七日與被告在汽車旅館發生性行
      為？）我不記得。」、「（辯護人問：《提示98偵31191
      第21.50 頁並告以要旨》你於偵訊時有說九十八年十月二
      十七日，被告有用陰莖插入你的陰道，及SANY007 光碟檔
      案是在之錄影畫面是在何時發生，九十八年七月二十七日
      汽車旅館發生，及另外0000-0-00 光碟檔案之錄影畫面是
      在九十八年七月份發生，是否如此？）是的。」、「（辯
      護人問：為何這三次會與被告發生性行為？）因為被被告
      脅迫。」、「（辯護人問：被告如何脅迫？）被告會直接
      到我的工作場合拿我的裸照給我看，就是之前拍攝的那一
      次的裸照，還有會在我下班的時候會經過的路上等，被告
      還會口頭威脅我不跟他出去的話，會讓我上報紙。」、「
      （辯護人問：《提示上開偵卷第49頁並告以要旨》你在偵
      查中說，被告於九十七年六、七月開始威脅，他還說還要
      五、六次性行為才要還我裸照，是否如此？）是的。」、
      「（辯護人問：九十八年七月十九日，你與被告去汽車旅
      館，是何人要求？）應該是被告。」、「（辯護人問：你
      與被告在七月十九日當天，你與被告性行為當中你有沒有
      反抗或抵抗的動作？）應該是有。」、「（辯護人問：你
      是如何抵抗？）應該是推他或是不理他之類的。」、「（
      辯護人問：九十八年七月二十七日當天，前往汽車旅館是
      何人提出要求？）被告。」、「（辯護人問：你與被告在
      七月二十七日當天在汽車旅館內性行為的時候，有沒有反
      抗或抵抗的動作？）有。」、「（辯護人問：你與被告在
      交往期間有沒有協議兩人分手之後，要怎樣處理兩人的關
      係？）有。」、「（辯護人問：當時協議內容為何？）之
      後還是可以聯絡，被告要求還是要有性行為，但是我認為
      是無稽之談，我沒有同意，此外應該沒有其他協議內容。
      」、「（辯護人問：你們二人分手之後有沒有答應被告為
      性行為或為其他承諾？）被告脅迫我，我才答應跟被告性
      行為的。」、「（辯護人問：九十八年十月二十七日當天
      你與被告前往汽車旅館，是何人提出要求？）被告。」、
      「（辯護人問：你與被告在十月二十七日當天在汽車旅館
      內為性行為當中，你是否有反抗或抵抗的行為？）有，有
      推還有不理他。」、「（辯護人問：你是性行為一開始就
      有推及不理他？）是的。」、「（檢察官問：九十八年七
      月十九日你會與被告見面，是出於你想要見他還是被迫？
      ）被迫。」、「（檢察官問：為何是被迫？）因為我不想
      見他，他一直騷擾我，約我出去，他一直打電話而且一直
      威脅，他說這樣你都不履行承諾，這樣不行，他說的承諾
      是指答應跟他出去發生性行為這件事情。」、「（檢察官
      問：你之前會承諾與被告發生性行為，是因為被告說如果
      你不同意他的條件，會發生何事？）被告說全醫院都會看
      到我的裸照，我的工作是護士。」、「（檢察官問：九十
      八年七月十九日，你被迫與被告出去見面，當時你就知道
      要與被告發生性行為？）對。」、「（檢察官問：如何知
      道？）因為被告的行為模式都是這樣，被告都是先帶我去
      吃飯，然後會帶到汽車旅館或是被告的租屋處發生性行為
      。」、「（檢察官問：被告在九十八年七月十九日以手機
      與你聯絡的時候，被告除了脅迫的內容以外，如何與你約
      定要見面的事情？）被告會說你不是約定好要與我見面，
      可是你都故意拖時間不出來，他也不要履行他的承諾。」
      、「（檢察官問：我是指你聽到被告的話同意與被告出去
      之後，被告都如何與你說要去做什麼或是被告根本都不說
      ？）被告都沒有說，只是約出去見面。」、「（檢察官問
      ：九十八年七月十九日你與被告在汽車旅館發生性行為，
      你自主的意願有沒有被壓制？）有。」、「（檢察官問：
      如果被告沒有以要散布裸照的方式與你談條件來發生性行
      為，你是否會同意與被告為性行為？）不會。」、「（檢
      察官問：你在九十八年七月二十七日，你與被告在汽車旅
      館發生性行為是出於何原因與被告發生性行為？）因為被
      告要求我出去，後來我就被帶到汽車旅館。」、「（檢察
      官問：這次發生性行為是被告主動要求你履行之前你同意
      與他發生性行為的條件，或是有其他說法？）他要求我履
      行之前跟他發生性行為的條件。」、「（檢察官問：九十
      八年七月二十七日發生的性行為，你是否係出於自願亦或
      意志受到壓抑？）我受到壓抑。」、「（檢察官問：如果
      不是受迫要履行被告所提出的條件，在九十八年七月二十
      七日你是否還會跟被告發生性行為？）不會。」、「（檢
      察官問：九十八年七月十九日那次，如果被告沒有用散布
      裸照的事情威脅你，你是否會跟被告見面？）不會。」、
      「（檢察官問：在九十八年十月二十七日你與被告在汽車
      旅館發生性行為原因為何？）被告要求我跟他出去然後履
      行之前的承諾。」、「（檢察官問：一開始被告提出要求
      性行為，否則要散布裸照的行為時，是否有訂出你履約的
      時間？）一開始沒有，後來我一直拖，他就有訂時間說一
      、二個月就要出去一次。」、「（檢察官問：九十八年十
      月二十七日你與被告性行為是出於自願或是自由意志受到
      壓抑？）受到壓抑。」、「（檢察官問：九十八年十月二
      十七日如果沒有被告以散布裸照要求你為性行為，你還同
      意與被告發生性行為？）不會。」、「（檢察官問：上開
      所提到三次在汽車旅館發生性行為的時間，每次都是被告
      以手機打電話要求你履約？）好像有一次是我打電話給他
      ，因為他之前就有說我都不主動打電話給他，沒有誠意，
      所以我才主動打電話給他。」、「（檢察官問：你們在電
      話裡面或出來見面之後，都會提到散布裸照或是履行性行
      為條件的事情，或是不一定會提起只是一個默契？）幾乎
      講到，幾乎都會提一下，都會提到還有幾次，我都會問他
      什麼時候把照片還給我。」等語；
（三）由上可知，證人A 女於偵查中及本院審理時所指述被告以
      欲散布裸照或不願歸還裸照之脅迫手段，進而對其為強制
      性交行為之主要情節，不僅前後所述大致相符，此間於本
      院審理進行交互詰問之際，面對辯護人當庭質疑何以遭被
      告以裸照脅迫時並未報警之原因，隨即情緒激動證稱：「
      怕被發現（哭泣）。」、「因為我之前我真的覺得被告會
      把裸照還給我，但是後來被告又偷拍。」等語，其後經本
      院進一步訊問何以遭被告脅迫後還願意與被告外出旅遊及
      拍攝合照之原因，證人A 女亦能解釋證稱：「（審判長問
      ：依上開照片畫面你的表情正常，並沒有不悅或是不情願
      一同前往的情況？）被告要求我要笑，而且我們在交往期
      間沒有拍過合照。」、「（審判長問：那些照片是否你拍
      攝的？）不是我拍的。」等語，甚至於又坦然補充證稱：
      「（審判長問：被告在本案有三次發生性行為之前，在電
      話中約你見面之時，就有說要約到汽車旅館發生性行為？
      ）應該是沒有說要直接去汽車旅館。」、「（審判長問：
      這三次被告是何時，才決定要去汽車旅館？）被告沒有講
      ，一般我們都是先去買個東西或是吃個東西就去汽車旅館
      。」、「（審判長問：你是否知道這三次被告約你出來都
      是要做性行為？）我覺得我心理有底，大概知道要做性行
      為，一開始都是用出來吃個飯或是見個面。」、「（審判
      長問：這三次在汽車旅館的時候，被告有無再提到裸照的
      事情？）有。」等語，已為充分合理及完整之說明，絲毫
      未見其有何語焉不詳、心虛退縮之消極態度，尚難遽認有
      刻意隱瞞事實進而誣攀被告之情事，已無從率予否認其真
      實性。
三、其次，經本院於審判期日前當庭勘驗扣案之被告所有行動硬
    碟1 台內檔案資料之結果，其中檔案名稱為「Movie 」之資
    料夾內有一檔名為「@@!!!!@@」子資料夾，其內含有檔名為
    attachment、attachment1 至attachme nt22 、securedown
    load等影像檔案，除attachment1 、attachmen t9、atta
    chment13、attachme nt14 、attachment15、attachment16
     、attachment 17等檔案，係A 女穿著整齊及穿著泳裝之照
    片外，其餘照片皆為A 女「裸體」之照片，其中attachmen
    t6、attachment 7、attachment 8為A 女「下體」之照片，
    另外atta chment5、attachment21、attachment22則係A 女
    與被告性交之照片等節，除有本院100 年2 月11日準備程序
    筆錄在卷可參外，被告當庭亦不否認上開A 女照片均係其所
    拍攝並加以保存於該行動硬碟內之事實，足認被告於案發當
    時確實留存為數不少之A 女裸體（包括下體）及其與A 女性
    交畫面等照片，益見證人A 女上開指述被告以欲散布裸照，
    或不願歸還裸照作為威嚇手段，強求A 女於分手繼續與其為
    性交之證詞，尚非無據，堪值採信；反觀被告先前一再否認
    其與A 女交往期間曾有拍攝A 女裸照或性交畫面之事實，所
    辯顯不足採信，其刻意隱瞞仍持有A 女上開裸體或與其性交
    照片之事實，至為灼然，若非有意掩飾其曾以該些「裸照」
    或「性交照片」作為脅迫A 女繼續與其為外出及性交之手段
    ，何需如此？
四、另外，被告於本院準備程序中明確供承：扣案之性交畫面光
    碟片中，記載「妨害性自主（1 ）」字樣之光碟片內「
    SANY00 7」（上載修改日期為「2009/7/27 下午4 ：01」）
    之影音檔案，記載「妨害性自主（2 ）」字樣之光碟片內「
    SANY006 」（上載修改日期為「2009/8/16 下午2 ：49」，
    檔案長度共約3 分鐘）之影音檔案，以及記載「妨害性自主
    （3 ）」字樣之光碟片內「SANY005 」（上載修改日期為「
    2009/7/2 7下午2 ：14」）之影音檔案，均係其於98年7 月
    27日在儷閣汽車旅館房間內所拍攝，內容為其與A 女進行性
    交之影像畫面，本院據此乃於審判期日前勘驗上開3 張光碟
    片內「0000-00-00 pm 儷閣」、「SANY0 05」、「SANY006
    」及「SANY007 」影音檔案之結果如下（以下依拍攝時間先
    後順序排列）：
（一）「妨害性自主（2 ）」之光碟片，內有名稱為「0000-00-
      00pm儷閣」（上載修改日期為「2009/7/1 97 下午4 ：27
      」，檔案長度共約28分鐘）之影音檔案，完整內容如下（
      參見本院卷第4頁至第5頁、第87頁）：
 （1）一開始之畫面可見被告全身裸露，面對攝影鏡頭，並持  
      續調整攝影鏡頭，後坐於床上。
 （2）2分17秒許，A女全身裸露出現於畫面中，被告稱：「來  
      啦，等一下再穿啦，先上來啦喔」，A女稱：「我想穿內
      褲」，後A女穿上內褲後，到床上躺在被告旁。被告稱：
     「妳不是說，妳沒有發生過什麼不幸的事情，而最大不幸
      的事情是足以改變妳人生命運的事情」，A女稱：「沒有發
      生過」，被告稱：「有的是這樣子啦，啊有的不用啦，有
      的，有的是他本來就想，想要去學啦，啊有的大部分都是
      ，大部分的人啊... 啊有部分的人是，比較少部分的人是
      他本身就對佛理有興趣想要去鑽研，...三年以後發生什
      麼事... 有沒有興趣... 認識一些年輕菩薩...他們如果
      有問題問他們，他們會跟我講，然後比較容易理解...應
      該有很多朋友，碩士、博士畢業... 年輕人是有啦，可是
      比例上可能十個裡面只有一兩個... 他寫的表面上很簡單
      ，但是內涵，我怕妳找不到，... 看似很簡單的一本書啦
      ，但是裡面暗藏玄機，就簡單講，他在講道場，道場的東
      西，可是他在講心啦，心如道場，很多類似這樣子的東西
      ...，沒關係，妳只要接觸，妳只要進來聽一次... 有緣.
      .. 有好有壞啦」，A女面朝上仰躺，對被告上開所述完全
      沒回應，亦無反應，被告手伸入A女被中，A女背對被告，
      亦係背對鏡頭方向側躺，無任何反應。
 （3）12分25分許，被告上半身起身朝向A 女，A 女稱：「...
      跟他的主人一樣，講話都出爾反爾」，被告聲音無法辨識
     ，A女將被子蓋住頭部，後A女及被告對話聲無法辨識。A女
      以被子遮蓋部分頭部背對鏡頭側躺。被告取出保險套戴上
      ，並調整攝影鏡頭，之後開始對A 女為性交之行為，A 女
      看著被告動作，面無表情，且對被告親吻、揉捏胸部之動
      作均無反應。
 （4）16分14秒許，A女以左手抬起推開被告頭部，被告右手隨即
      抓住A 女的左手並將之放在A 女的腹部，A 女面無表情、
      無反應，看著被告動作，並任由被告移動A 女之雙手及身
      體其他部位。
 （5）17分15秒許，被告親吻A女唇部，A女雙眼、雙唇緊閉，右
      手抬起抵住被告下顎撥開B男，並稱：「不要親我啦」，A
      女雙手放置胸前，B男繼續對其為性交之行為，A女仍然面
      無表情看著被告，後又閉眼轉頭，對被告之動作無反應。
 （6）18分許，被告又親吻A女唇部，A女皺眉頭部右偏避開被告
      ，被告仍繼續對A女為性交之行為，A女均雙眼緊閉或頭部
      偏向一側、面無表情，對被告之動作亦無反應。
 （7）19分19秒許，被告將A女上半身拉起，繼續對A女為性交之
      行為，畫面中無法見到A女之表情，惟均未聽到A女有何回
      應的聲音。
 （8）19分48秒許，被告將A女放回床上，仍繼續對A女為性交之
      行為，此時A女面無表情並張開雙眼看著被告，後又將頭  
      轉向左側，被告笑稱：「幹嘛」、「幹嘛這樣，眼睛這麼
      大看著我」，A女又轉頭看著被告，仍然面無表情，被告稱
      ：「喔眼睛突然變好大」，A 女仍然面無表情，將頭轉到右
      側後旋即轉回左側，B 男繼續對A 女為性交之行為，A 女
      又面無表情看著B 男，B 男親吻A 女唇部，A 女隨即側頭
      偏向一旁。 
 （9）20分32秒許，A女臉部背對鏡頭，被告抽取一旁之面紙擦拭
      A女臉頰，並稱：「幹嘛啦，掉眼淚了，吼，年輕人... 那
      個，眼淚一下子就掉出來」，被告繼續對A 女為性交之行
      為，A 女臉部背對鏡頭，對被告之動作仍然無反應。後被
      告又拿面紙擦拭A 女之臉頰，A 女隨即將臉轉向另一側、
      面無表情。
（10）22分11秒許，被告揉捏A女之胸部，A女抬起雙手，彎曲放
      在胸前，在被告欲更靠近A女身上之時，A女之右手手臂有
      用力並緊握拳頭之動作，被告仍繼續對A女為性交之行為
      ，A女未發一語，無任何反應，後A女面無表情看著被告，
       被告稱：「幹嘛」，A女仍然面無表情持續看著被告，被
      告又笑稱：「幹嘛」，A女仍同樣面無表情持續看著被告
      動作，無任何反應，被告捏A女臉頰並稱：「妳故意用兇
      兇的這樣看我... 」，A女仍無反應持續看著被告，被告
      稱：「好啦好啦好啦，隨便妳啦」，A女仍面無表情持續
      看著被告，並稱：「我恨你」後，隨即轉頭偏向背對鏡頭
      之一側，被告稱：「是喔」，仍繼續對A 女為性交之行為
      ，A 女對被告之動作無任何反應。
（11）26分51秒許，被告親吻A女之胸部，A女以右手遮擋在胸部
      前，復經被告撥開，A女對被告之動作無任何反應。A女又
      睜眼看著被告，被告笑稱：「一定要用這種眼神喔」，A
      女皺眉轉頭，並稱：「夠了」，隨即起身離開床，消失於
      畫面中，被告稱：「為何要用這種眼神啊」，亦起身離開
      。後被告手伸向攝影機，畫面停止。 
（二）「妨害性自主（3 ）」之光碟片，其內僅有1 個影音檔案
      ，名稱為「SANY005 」（上載修改日期為「2009/7/27下
      午2：14」，檔案長度共約54分鐘），完整內容如下（參
      見本院卷第73頁背面至第76頁、第87頁）：
 （1）影片一開始出現被告全身裸露在調整攝影鏡頭，後坐於床
      上。
 （2）0分53秒許，A女全身裸露出現於畫面中，走到床上躺在被
      告旁，被告稱：「能不能協調一下，不要用（停頓）」、
      「幹嘛又要、又、又要相殺一次」，A女稱：「誰跟你相殺
      」，背景出現音樂聲，後A 女以被子遮蓋頭部，又向左側
      即背對攝影機方向轉身。被告又面對攝影機調整設定，並
      稍移動攝影機位置。A 女拿遙控器打開電視，背景出現電
      視節目的聲音，之後兩人均未發一語。
 （3）3分37秒許，被告側趴在A女身上，被告稱：「... 好不好
      ，好不好」，未聽見A女之應答聲，亦無法看見A女之表情
      。之後被告近身對A女說話，A女亦有回話，然背景電視聲
      音量過大，無法清楚辨識被告與A女對話之內容。
 （4）4分45秒許，被告起身稱：「那妳就是要讓我恨妳」、「為
      什麼東西都不... 來講」，A 女稱：「那是你... 」，並
      以被子遮蓋頭部，被告稱：「很奇怪咧」、「又不是不打
      算不放了妳，... 講這種話」、「又不是說硬要把妳留在
      我身邊或是怎樣」，A 女無回應，被告又朝向A 女，看著
      A 女稱：「我不想妳恨我，我也不想... 」，至6 分57秒
      許，此間被告與A 女之對話均無法清楚辨識，兩人均維持
      相同姿勢。
 （5）6 分57秒許，被告稱：「那妳認為我恨妳比較好是不是」
      ，被告起身坐在床上，又稱：「小姐，變心的是妳，所以
      妳妳如果真的，變心無罪也沒關係，但是真的，妳在，妳
      的承諾也多少應應該兌現一點嘛」，A 女頭偏向左側即背
      對被告及鏡頭之方向稱：「跪下來你要不要」，被告稱：
      「ㄟ，妳這種態度」，A 女轉頭向著被告稱：「你要求我
      怎樣，跪下來好了」，被告稱：「我不用妳跪下來啊，我
      不用妳跪下來，我只是」，A 女稱：「妳要我怎麼樣」，
      被告稱：「妳就不要我碰那個也不行，碰這個也不行」，
      A 女稱：「我會覺得很噁心」，被告稱：「什麼」，A女
      稱：「那你摸，你摸，我後來不是也都給你摸，你要摸你
      摸啊」，被告稱：「我要親啦」，A女稱：「我還是給你
      親啊... 」，被告側身趴在A 女身上親吻A 女胸部，A女
      面無表情轉頭朝向另一側，被告又掀開A 女被子趴在A 女
      身上親吻A 女胸部，A 女頭部仍朝向另一側，對被告之動
      作無反應。
 （6）8分23秒許，A女朝向被告面露些微痛苦神色並稱：「我會
      痛」，被告稱：「好，我輕一點」，並起身坐在A女右側，
      A 女稱：「所以呢，你要怎麼樣」，被告停頓片刻稱：「
      不然妳要怎樣，不然我問妳妳要怎麼樣啦，妳不能單純是
      叫，我不是不放開妳啊，不是，妳啊妳就這樣子」，A 女
      稱：「結束啊」，被告稱：「又不是說不放開妳」，A 女
      稱：「結束啊，啊你要講什麼，結束嘛」、「我有說什麼
      嘛」，被告：「沒有啊，我沒有講... 我不是叫妳不要講
      」，A 女稱：「我沒有講什麼啊」。
 （7）9分18秒許，被告扶起A女上半身，親吻A女胸部，A女面無
      表情看著前方，且無反應。
 （8）9分52秒許，被告揉捏A女胸部及上半身，A女稱：「幹嘛啦
      」，並以手抵住被告胸部將被告推開，又稱：「很噁心耶
      ，想吐喔」，並轉身背向被告躺下，被告又將A女轉回正面
      使其躺在床上。
 （9）10分12秒許，被告扳開A女腿部，並伸手向一旁拿取物品，
      A女皺眉看著被告稱：「你換一個新的」，後A女面無表情
      看著被告戴保險套，B男稱：「妳一定要這樣子弄」，又稱
      ：「好，如果妳要這樣子... 妳也知道我們兩個互動怎樣
      ，妳好我就好，... 如果這一條路，如果要走妳要這樣走
      我也沒關係」，A女面無表情看著被告，被告又俯向A女親
      吻，A女對被告的談話及動作均無反應，被告趴下親吻A 女
      。
（10）11分50秒許，A女伸手推拒在其身體上方加以親吻之被告
      ，被告稍微起身，隨即又靠近A女繼續親吻，A女轉頭移開
      ，被告又親吻A女下體，A女以手阻擋被告，並稱：「不要
      這樣」，被告稱：「為什麼不能親」，A女將身體蜷曲，
      並稱：「噁心耶」，被告稱：「哼」，A女皺眉大喊：「
      很噁心耶」，被告稱：「噁心個頭啦，噁心，就，那本來
      就是可以親啊」，A女稱：「為什麼，我只答應跟你做愛
      」，被告稱：「之前就有親了啦」，A女稱：「我只答應
      跟你做愛，然後所以怎樣呢」，被告：「妳說做愛，什麼
      叫做愛」，A女稱：「我不知道，反正有插入就叫做愛啊
      ，不然你... 」，被告稱：「好，沒關係，沒關係，妳要
      這樣，妳真的要這樣玩我，我跟妳玩妳又不玩，妳如果不
      玩，我也可以不玩沒關係，都可以，我跟妳講真的啦，我
      也都可以了啦，妳隨時不玩，妳就隨時跟我講，這中途，
      妳隨時不玩，妳都可以隨時跟我講」，在被告說話期間，
      A女面無表情稍帶不耐看著被告，被告稱：「既然要走了
      ，何必走的這個樣子」，A女稱：「我真的... 」，被告
      稱：「坎坎坷坷幹嘛」，A女稱：「怎樣」，被告稱：「
      坎坎坷坷幹嘛，噁心」，A女稱：「你要的不就是要插入
      ，我就是覺得噁心啊」，後A女面無表情看著被告，又將
      頭轉開。
（11）13分38秒許，被告移動A女下體，A女稱：「你幹嘛，你幹
      嘛，你先戴好」，被告稱：「好啦」，A女面無表情看著
      被告，後被告開始撫摸A女並為性交之行為，A女或將頭轉
      向一側或面朝上或看著被告，惟均無表情，對被告之動作
      亦無反應，並偶有推拒被告之舉動，A女均被動任由被告
      動作而無反應。
（12）19分14秒許，A女發出疑似呼痛聲，並以手抵擋被告，被
      告稱：「幹嘛」，A女面無表情躺在床上，右手放在胸前
      ，被告拿取一旁之面紙擦拭A女臉頰，A女對被告動作無反
      應，被告稱：「... 都不是這種情形」，A女稱：「你說
      ... 」，被告稱：「這，這不是，這不是」，A女稱：「
      你不是說你可以接受嗎」，被告稱：「真的要這樣，你要
      這樣比大小是不是」，A女稱：「你就做吧，... 」，被
      告稱：「那妳剛才又怎麼了」，A女稱：「想吐」，被告
      稱：「妳懷孕喔」，A女頭轉向一旁無反應，被告稱：「
      那妳先去吐一吐再來吧，吐一吐再做」，A女對被告之話
      語無反應，後稱：「好了沒，快一點好不好」，被告稱：
      「妳先吐一吐吧，... 這樣做法，... 乾脆不用做了，不
      想做了」，被告自A女身上起身坐在床上，A女面露不耐表
      情稱：「你到底要怎麼樣」，被告稱：「覺得，覺得，這
      種做法」，A女稱：「你到底想怎麼樣」，被告稱：「太
      痛苦了」，A女亦起身坐在床上並拿取一旁之皮包稱：「
      你要不要看你的手機，你要不要看你傳給我的簡訊，你到
      底要怎麼樣」、「你這樣子也不要，那樣子也不要，你到
      底要我怎麼樣」，A女稱：「是不是」，被告稱：「怎樣
      」，A女稱：「你自己寫什麼」，被告稱：「我眼睛不好
      看不到」，A女又蓋上被子背向被告躺回床上，兩人沉默
      不語。被告又稱：「幹嘛擺這個臉，看得出來妳故意這樣
      子啦，有時候喔，或許再過個幾個月，或許再過個一兩年
      ，妳會，我並不是說，說給妳... 就是說... 給妳要求怎
      麼樣」，A女稱：「跟我要求... 」，被告稱：「我跟妳
      講喔，對不對我不知道，我知道妳承諾過這樣子」，A女
      稱：「那我給你啊」，被告稱：「但是妳如果要用這種方
      式給的話啦」，A女稱：「那你還要我怎麼樣」，被告稱
      ：「我不知道，以後吐一吐，吐完了再跟我見面吧」，A
      女稱：「吐吐吐，吐什麼」，被告稱：「妳不是想吐嗎」
      ，A女稱：「我碰到你我想吐」，被告稱：「好啊，那吐
      一吐啊，那妳也可以隨時不用，不要看到我沒關係，妳跟
      我講一下就好」，被告又稱：「我跟妳講，再過幾個月或
      是，或是或是或是過個一兩年，妳會發現啊，妳會死在妳
      的任性上面啊，我所謂的死不是真的死啦，妳會，妳會被
      妳的任性所害」，A女稱：「你真的每次跟我見面，你除
      了詛咒我之外你還會說些什麼」，被告稱：「我沒有詛咒
      妳，我是跟妳講真的啦」，A女稱：「然後呢」，被告稱
      ：「沒有然後了啦」，A女稱：「所以現在要怎麼樣」，
      被告稱：「沒有然後了，看妳要怎麼樣，不是我怎麼樣」
      ，A女稱：「是你要怎麼樣」，被告稱：「是你怎麼樣」
      ，A女稱：「我都給你啊，我給你啊」，被告稱：「妳吐
      完了再給我吧」，A女稱：「你現在要不要做嗎你」，被
      告稱：「妳吐完了我再做啊」，A女大喊：「到底要不要
      做啊你，這位先生」，被告稱：「妳吐完了我再做」，A
      女大喊：「你到底要怎麼樣」，被告稱：「妳吐完了我再
      做啊」，背景有A女啜泣聲，A女稱：「你要不要以後直接
      跟我講說你什麼時候要做」，被告稱：「妳吐完了我再做
      」，A女大喊：「直接跟我約時間，我做完了，結束了好
      不好，我不想再看到你了」，A女起身在床邊著衣，被告
      稱：「不要看我了啦，我也不看妳了啦，我我，妳妳你這
      禮拜開始，我，我跟妳講，我直接去找妳」，A女稱：「
      直接去哪裡找我，妳找我幹嘛」，被告稱：「沒有，我不
      只找妳啦」，A女稱：「你找我幹嘛」，被告稱：「我找
      ，我知道他會去找妳啦」，A女稱：「你到底要找我幹嘛
      」，被告稱：「我我，我... 碰面」，A女將衣物摔在床
      上並哭喊：「你到底要找我幹嘛，你要做我就給你做，你
      還要找我幹嘛」，被告稱：「我我，我沒有要逼你什麼，
      我也沒有跟」，A女稱：「你還要找我幹嘛」，被告稱：
      「我只是，我只是要跟他講清楚一些東西」，A女稱：「
      你跟他講什麼」，被告稱：「我不知道，我見面才說，我
      覺得」，A女稱：「真卑賤」，後A女往畫面右方走去，背
      景聽到甩門聲，被告亦跟隨A女之後，兩人均消失於畫面
      中，背景聲聽到被告稱：「我跟妳講，我一定會留下一個
      種子吼，讓他以後當作... 或許」，背景有水聲，A女稱
      ：「我跟他已經分手了」，被告稱：「屁股啦（台語），
      妳跟他已經分手了」，A女稱：「我跟他已經分手了」，
      被告稱：「妳跟他已經分手」，A女稱：「上次，上次我
      跟你在一起，他知道，我跟他已經分手了」，被告稱：「
      妳少來了啦」，A女稱：「隨便你」，被告稱：「什麼時
      候，他...還打電話來，還分手」，A女稱：「我知道，他
      ... 打電話給我... 」，被告稱：「少來了啦，還分手，
      妳說什麼時候，妳說什麼時候，上禮拜，上禮拜他知道，
      為什麼他知道」，A女稱：「我跟他講的」，被告稱：「
      好，妳跟他分手，沒關係，妳說分手沒關係，我我去堵他
      ，妳如果講那麼確定那沒關係」，A女稱：「你去啊」，
      被告又出現在畫面中坐在床上，A女稱：「那我現在可以
      走了」，又稱：「你怎麼那麼卑賤」，被告稱：「妳也差
      不多啦，不守承諾啦」，A女稱：「我沒有不守承諾啊」
      ，被告稱：「妳守承諾，妳承諾，妳妳」，A女大喊：「
      那你來做啊，快點啦，做啊」，A女並跨坐在被告身前，
      被告稱：「妳守承諾哪有這種守法的」，A女稱：「那你
      要怎麼樣」，被告稱：「妳守承諾哪有這種守法的」，A
      女稱：「那你要怎麼樣，要不要做，快點啊」，又大喊：
      「放進去啊」，被告稱：「妳守承諾哪有這種守法的」，
      A女又喊：「你要不要放進去」、「放進去啊」，被告稱
      ：「妳這樣我硬的起來喔」，A女喊：「放進去啊」，被
      告稱：「妳這樣我硬的起來喔」，A女稱：「那幫你搓一
      搓可以吧」，A女伸手在被告生殖器前搓弄，被告稱：「
      不要鬥了可不可以」，A女稱：「那你要怎麼樣，這樣子
      也不行，那樣子也不行，那你要怎麼樣」，被告稱：「把
      ... 放開啦」，A女稱：「你到底要怎麼樣」，被告稱：
      「把... 放開啦」，A女稱：「我不可能不恨你啦，你做
      成這樣子我不可能不恨你啦」，被告稱：「我做得怎麼樣
      子，我做得怎麼樣子」，A女起身走到床邊：「我都覺得
      我可以死了吧」。
（13）28分57秒許，被告稱：「我做得怎樣子，妳可以跟我講，
      我做得怎樣子」，A女走到床上對著被告大喊：「如果從
      頭到尾你沒有拍那些照片，我根本就不會覺得說我需要對
      你做些什麼（A女哭泣聲），是因為你那些照片，我從來
      不覺得我必須要永遠為你負這些什麼責任，這什麼東西（
      A女走到床上坐在被告旁），你說你把你的照片還給我，
      我的照片還給我，你的電腦裡面那些是什麼東西，你一直
      在騙我，你除了一直騙我，你還會幹嘛」，被告稱：「我
      騙妳什麼」，A女大力搥床並大喊：「你為什麼不把記憶
      卡還我，都騙人嘛你」，被告稱：「啊都都在你那邊啊，
      那相片」，A女大喊：「那裡面那是什麼，電腦裡面那是
      什麼」，被告稱：「那是手機拍的啦」，A女大喊：「電
      腦裡面是什麼，你不是說你都刪掉了」，被告稱：「那是
      手機拍的好不好」，A女哭喊：「裡面是什麼」，被告稱
      ：「那手機拍的」，A女大喊：「那怎麼是手機拍的，你
      騙我啊」，被告稱：「你裝肖維（台語），我那時候」，
      A女哭喊：「那張照片是你手機拍的」，被告稱：「照片
      是手機拍的」，A女大喊：「你騙人」，被告稱：「照片
      是手機拍的妳不知道」，A女大喊：「你騙人」，被告稱
      ：「我我在」，A女大喊：「那你要不要還我」，被告稱
      ：「我在北投是用那個手機拍的」，A女大喊：「你用相
      機拍的，你偷偷拍了幾百遍了你以為我不知道嗎（A女起
      身離開床）」，被告稱：「什麼東西啊」，A女哭喊：「
      你知道我跟你要分手，去北投的時候，你就一直給我偷拍
      一直給我偷拍，你想怎麼樣」，被告稱：「北投分手，那
      時候妳」，A女哭喊：「北投士林的時候你是不是一直在
      偷拍」，被告稱：「什麼偷拍（B男起身離開畫面）」，
      背景聽到A女啜泣聲，被告稱：「妳講什麼我聽不懂，啊
      這明明就用手機拍的，妳講什麼」，A女稱：「走開」，
      被告又出現在畫面中，走到床上坐下，兩人沉默約三分鐘
      。
（14）33分1秒許，A女由右側出現在畫面中，被告稱：「來，過
      來過來過來」，A女稱：「我不要」，被告稱：「過來，
      緩和一下」，A女稱：「我不要，我覺得很噁心」，被告
      稱：「快，緩和一下」，A女稱：「我不要」，被告稱：
      「快點啦」，A女稱：「你覺得每次爭吵你都可以緩和嗎
      ，爭吵之後... 」，被告稱：「好啦，好啦，先過來一下
      啦，快點快點」，A女稱：「那我不想講話，我不想過去
      ，我可以坐在這邊嗎」，被告稱：「好啦，算了算了」，
      兩人沉默約一分半鐘。
（15）34分20秒許，A女出現在鏡頭另一側之牆邊，著深藍色底
      、粉紅及白色細條紋上衣、牛仔短裙，被告稱：「來，過
      來」，A女走到牆邊拉開椅子坐在椅上，被告稱：「過來
      ，好了沒」，A女無回應，被告稱：「真的那麼多恨是不
      是，要恨吼，要恨吼，妳講一句話就好了，要恨吼，要恨
      吼，要恨是不是」，A女稱：「你可以讓我冷靜一下嗎」
      ，被告稱：「好好，OK」，A女稱：「一定要這樣子嗎」
      ，被告稱：「好，對不起」，被告拿過遙控器打開電視，
      背景出現電視節目聲，A女繼續坐在牆邊的椅子上。
（16）38分2秒許，被告由床上起身走到A女右側，電視節目聲音
      過大，無法清楚辨識該二人談話聲，被告又走回床上坐下
      ，A女仍坐在椅子上不動，被告稱：「上個禮拜就... 」
      ，電視節目聲音過大無法聽到兩人對話，A女稱：「可以
      把聲音關小聲一點嗎」，被告拿過遙控器調整音量，A女
      仍坐在原位置，兩人沉默約數十秒，被告稱：「來啦」，
      A 女稱：「等一下好不好」。
（17）40分57秒許，A女走到床上坐下，被告稱：「... 有什麼
      方式可以，可以折衷一下，用折衷，我們折衷一下」，A
      女右手伸向被告稱：「你不要靠我那麼近，可以嗎」，被
      告稱：「我們先看... 」，A女稱：「你不要靠我那麼近
      ，拜託你」，被告稱：「今天，今天我就...，折衷一下
      ，妳現在不想折衷，沒關係... 不是妳恨我，就是我恨妳
      ，那樣是沒有用的」，A女稱：「為什麼一定要這樣子抓
      著我不放」，被告稱：「我什麼時候抓著妳，抓著妳不放
      」，A女稱：「這樣就是啊」，被告稱：「我什麼時候不
      放妳」，A女稱：「你為什麼不放我」，被告稱：「我為
      什麼，我什麼時候有說不放妳」，A女稱：「那你要怎麼
      樣子，你不是就是要一直要我跟你聯絡，一直要見面，然
      後一直要摸我，你連朋友都不能當，那你要我怎麼辦」，
      被告稱：「我跟妳講啦，我們的分手方式喔，在這社會上
      ，也算是少見的分手方式」，A女稱：「哪裡少見」，被
      告稱：「真的是少見」，A女稱：「哪裡少見，請問哪裡
      少見」，被告稱：「因為一個小吵架，然後啪一下就... 
      」，A女稱：「你覺得，你覺得我們兩個，我們分手原因
      是因為那個吵架嗎」，被告稱：「我跟妳講啦，我跟妳講
      啦，在那個吵架之前，我們，妳也知道我們之間很少在吵
      架」，A女稱：「那你知道我把我，我的個性不會跟你吵
      架，我的脾氣不會跟別人吵架」，被告稱：「妳... 」，
      A 女稱：「隨便你，你要這樣講你就這樣講，為什麼我以
      前會覺得，你會覺得我溫柔，因為我會忍，忍到我不能再
      忍的時候我就會跟你吵，那為什麼我從來不，我以前為什
      麼從來不問你你到底怎麼了，你到底跟誰住，為什麼晚上
      不開機，我在忍，等你什麼時候要告訴我」，被告由床上
      起身離開畫面又返回，被告稱：「... 那一個我不認識，
      好不好，不是只有妳... 好不好，可不可以這樣子談」（
      停頓片刻）、「我不想恨妳，我更不要妳恨我，就這樣子
      ，談一個... 就算以後分開也不要... 這種子種下去我跟
      妳講啦，沒完沒了啦，不是現在這樣子而已」，電視聲音
      過大，無法清楚聽見兩人對話，A女稱：「... 這不是那
      種關係為什麼要做那則事情，那我是不是我這輩子我交往
      誰... 我都要對他分手了... 我還是要... 」，被告稱：
      「沒有啦，沒有啦，我有跟妳講過一句話，我交往那麼多
      女孩子，我從來不曾有一個女孩子要求我分手的」，A女
      稱：「那是... 」，被告稱：「從來沒有一個，妳是第一
      個，我那真的，連我那結婚的前妻都沒有」，A女稱：「
      那我... 」，A女拿取遙控器選台（48分該段電視節目內
      容與「妨害性自主（1）」光碟片中之「SANY007」檔案開
      始之電視節目內容相同，且房間牆壁、桌上擺設均相同，
      A女皮包款式、放置位置亦相同，A女衣著亦相同），被告
      稱：「我想今天... 」，A 女稱：「那你想要怎麼走」，
      被告稱：「我是有想要怎麼... 」、「我想說除了平撫妳
      的情緒以外，妳有沒有平撫我的情緒，我只想知道... 」
      ，A女稱：「那現在怎樣」，被告稱：「一直跟妳講說，
      等一下只想放後面，不要提出來也沒關係... 」，A女稱
      ：「你又不跟我討論，你想要做怎樣你又不講」，A女在
      床上喝飲料，A女由床上起身走到旁邊桌子面對鏡頭方向
      ，被告稱：「我只要求你不要有恨啦，啊妳看妳的要求是
      什麼」，A女稱：「我剛講了」（A 女拿取桌上塑膠袋內
      之食物跟筷子），被告稱：「差太多了吧」，A女稱：「
      你的要求不是這樣... 」，被告稱：「啊你也差太多了吧
      」，A女稱：「那你要怎麼樣嘛」，被告稱：「有時候太
      那個」，A女稱：「那你要怎麼樣」，被告稱：「我只要
      求妳不要有恨而已」，A女稱：「那你要怎麼樣，你說的
      跟你，你說的跟你想的不一樣吧，不是不一樣嗎」，背景
      有撥弄塑膠袋的聲音，之後兩人沉默不語，被告起身離開
      床消失於畫面中，A女吃著桌上的食物，之後被告移動攝
      影鏡頭，畫面結束。
（三）「妨害性自主（2 ）」之光碟片，內有名稱為「SANY006
      」（上載修改日期為「2009/8/16 下午2 ：49 」 ）之影
      音檔案部分，其完整內容如下（參見本院卷第73頁至第74
      頁、第87頁）：
 （1）影片一開始之畫面四處晃動，無固定攝影之方向，背景有
      電視節目之聲音，後攝影鏡頭經放置固定位置，背對攝影
      鏡頭有一名著深藍底色、粉紅及白色細條紋上衣之女子（
      即A女）躺在床上，A女之衣著及該處牆壁、桌上之擺設，
      與「妨害性自主（1）」光碟片中，檔案名稱為「SANY0007
      」中之A女衣著、房間牆壁、桌上擺設相同。
 （2）0分49秒許，被告出現在畫面中稱：「怎麼樣啊」，又稱
      ：「親一下，我已經都表示那麼大的善意了，妳不要這樣
      子啦，吼」，又笑稱：「我對妳表示那麼大的善意了，今
      天都算了，不然還要怎麼樣」，此時聽到A女哭泣聲，並
      稱：「我不要... 」，被告稱：「妳不要不行啊」，A女
      哭著說：「我不要... 」，被告抱住A女頭部，並稱：「
      妳不要喔，妳不要連我自己也沒辦法接受啊」，A女持續
      哭泣，無法清楚辨識A女說話內容，後A女哭著說：「不要
      啊」，並持續哭泣，被告稱：「我已經，我已經，ㄟ，我
      從說不讓步然後一直一直讓步」，A女持續哭稱：「不要
      啊」，被告又稱：「我說不讓步，結果都一直讓步一直讓
      步」，A女持續哭泣，被告稱：「今天不做，我都不要」，
      A女仍哭著說：「不要」，被告笑稱：「我今天今天那麼.
      .. 而已，還不要，我虧死了，我今天虧死了」，A女持續
      哭泣，並重複稱：「我不要啊」，被告稱：「好嘛，來一
      下，今天不行不做啦」，A女仍持續哭泣，並重複稱：「
      不要啦」，被告稱：「今天... 惜惜啦，親一下」，A女
      仍繼續哭泣，被告稱：「今天... 一下喔」，A女繼續哭
      泣，並哭著稱：「不要啦」，被告：「吼，... 我已經都
      這樣子，我真的讓不下去了，我被妳... 」，又稱：「親
      一下，好不好」，A 女持續哭泣，被告稱：「好啦」，A 
      女仍繼續哭泣，被告稱：「好啦，妳休息一下啦，真的，
      累啊」，被告最後嘆氣，本段對話內容，被告始終語氣平
      和，後被告調整攝影鏡頭，畫面停止。 
（四）「妨害性自主（1 ）」之光碟片，其內有9 個影音檔案，
      名稱分別為「SANY0007」依序至「SANY001 5 」，僅勘驗
      其中檔名為「SANY007 」（上載修改日期為「2009/7/27
      下午4：01」）之影音檔案，該檔案長度共約29分鐘。完
      整內容如下：
 （1）影片一開始之畫面可見攝影鏡頭晃動，有一隻手在調整攝
      影鏡頭，畫面中一著深藍底色、粉紅及白色細條紋上衣之
      女子（即A女）背對攝影鏡頭，側躺在床上，影片畫面稍
      微傾斜，畫面僅得見床的上半部，及A女上身及胸的位置
      ，一男子（即被告）裸露身體面對鏡頭方向，後轉身似抱
      住A女，頭部往A女臉部前傾，背景有疑似播放影片之聲音
      ，畫面中因A女背對鏡頭，看不見A女之面部表情。
 （2）1分58秒許，疑似有A女哭泣嗚咽的聲音。
 （3）2分6秒許，被告稱：「有沒有好一點」，A女繼續嗚咽。
 （4) 2分16秒許，被告稱：「我從中間插你一下，... 從後面
      插」，A女無回應，在畫面中能見到A女之範圍內，A女一直
      背對鏡頭及被告側躺。
 （5）2分32秒許，被告稱：「... 好，我不想碰你」，並將A
      女往床的上方接近枕頭處移動，A女仍然無回應，仍背對
      鏡頭。
 （6）2分40秒許，被告在A女下半身移動，惟該位置非鏡頭攝影
      可及之範圍，被告並稱：「... 以後如果你有任何需要的
      時候，你就跟我講，好不好」，A女仍無任何反應，亦無
      任何動作，惟下半身似被稍微抬起又放下。
 （7）3分19秒許，被告趴在A女身上，開始打開A女內衣釦子及脫
      去A女之上衣，A 女此時趴在床上，微抬起上半身，被動任
      由被告脫去其上衣，之後A 繼續面朝下趴在床上，未發一
      語。
 （8）3分46秒許，被告全身裸露，走到A女頭部之位置，生殖器
      對著A女頭部，以手將A女頭部稍抬起，並稱：「來，含」
     ，此時聽到疑似A女哭泣聲，被告又稱：「一口就好，一口
      就好，求求你啦」，A女搖頭，被告又稱：「一口就好」
     ，此時又有A女哭泣聲，B男稱：「你好久沒有... 」，A女
      發出哭泣嗚咽聲，同時稱：「不要」，被告之左手寄搭在
      A女之頸、肩膀之部分，A女之頭部及上半身有稍微翻身，
      稍微離開被告下體之動作，被告之左手才放開，A女仍繼
      續趴在床上。     
 （9）4分4秒許，B男稱：「... 下次幫你含一口，好不好」，
      並低頭對著A女重複稱：「好不好」，A女繼續趴在床上，
      無任何反應，被告跨過A女去調整攝影機鏡頭，攝影鏡頭
      經調整過後，畫面可見之範圍稍微移至床的下半部，被告
      戴上保險套後，將A女身體翻轉成面對鏡頭之方向，並脫
      下A女內衣，然因被告較靠近攝影鏡頭，故A女之表情及動
      作遭被告遮擋，無法辨識，被告開始對A女為撫摸、親吻
      胸部之行為。
（10）6分4秒許，A女臉部面對鏡頭，A女雙眼、雙唇緊閉，皺眉
      ，右手指蜷曲、右手肘彎曲置於臉部前方，左手亦緊貼身
      側，A女對被告之上開動作沒有任何回應。
（11）7分22秒許，被告微起身，A女正面微側身躺在床上，右手
      維持原本姿勢，左手放在胸前，臉部無表情，眼睛微張對
      被告稱：「... 沒有套下去」。
（12）7分38秒許，A女啜泣一聲，被告趴在A女身上起身拿右側
      面紙，擦拭A女鼻下、臉頰，並笑稱：「吃太多... 」，A
      女仍然雙眼、雙唇緊閉，並稍將頭偏向一側，偶爾微徵開
      雙眼，被告稱：「下輩子... 再作我女朋友...，下輩子
      的話，我作女生，還是你變男生，都是好朋友」，A女仍
      然皺眉、無反應。
（13）8分26秒許，被告移至A女下半身，畫面角度無法見到被告
      之動作。
（14）8分45秒許，A女左手向下移開被告的手，並略帶哭聲稱：
      「不要，痛」，B男稱：「好，痛喔」，又推開A女左手，
      A女又再次伸手向B男，並稱：「不要，會痛啦」，且緊皺
      眉頭，面部表情略顯痛苦。
（15）9 分8 秒許，被告對A 女為性交之行為。
（16）9分17秒許，被告對A女笑稱：「...，哪有可能」，A女皺
      眉轉頭。
（17）9分31秒許，被告對A女性交時，有親吻A女之胸部，A女左
      手有稍微提起加以阻擋之動作，隨後左手即放下，並無進
      一步抗拒阻擋的動作，被告繼續對A女為性交之行為，A女
      仍皺眉、微閉雙眼，對被告之行為無任何動作及反應。
（18）10分25秒許，被告繼續對A女為性交之行為，於畫面中可
      見到A女臉部時，A女多半側頭未面對被告、皺眉、雙眼、
      雙唇緊閉，且對被告之動作無任何動作或言語回應。
（19）10分41秒許，被告改變性交姿勢，A女突然強烈皺眉並發
      出短促之「嗯」，被告稱：「痛啊？」，被告繼續動作又
      稱：「還會痛嗎？」，A女稱：「嗯」，仍然皺眉，無其
      他反應及動作，被告稍起身，A女取過身側之被子欲蓋住
      上半身，被告將被子撥開，A女稱：「會冷」，被告稱：
      「我抱著你就不會冷」，被告俯身抱著A女，繼續對A女為
      性交行為，並稱：「只有一次而已，讓我弄好...，抱住
      我，快點」，A女略帶哭聲稱：「好」，並伸出雙手搭在
      被告肩上，被告稱：「會痛嗎，不會痛」，A女發出單音
      ：「嗯」，被告又稱：「抱緊一點」，A女將手臂環抱被
      告背部，畫面中無法看見A女表情。
（20）11分44秒許，被告親吻A女唇部。數秒後，A女轉頭，被告
      對A女稱：「還痛？我真的很疼妳啊」，A女面無表情，被
      告又稱：「我捨不得妳，我會疼你」，A女右手蜷曲搭在
      被告肩上，又將臉轉往左側，後又將臉轉往右側即面對鏡
      頭之方向，A女雙眼、雙唇緊閉，面無表情，被告雙手貼
      在A女臉頰上稱：「妳很漂亮」，A女仍然雙眼、雙唇緊閉
      ，沒有反應。
（21）12分44秒許，被告親吻A女嘴唇，A女仍是雙眼緊閉、面無
      表情，亦無反應。
（22）13分6秒許，被告揉捏A女胸部，A女面無表情，復將頭轉
      向左側，又將頭轉回正面，A女雙唇緊閉、略微下垂，雙
      眼緊閉，又將頭轉向左側，被告稱：「好柔，摸起來好舒
      服」，A女無任何反應。
（23）13分36秒許，A女抬起左手放在胸前，遭被告以手撥開，A
      女仍然面無表情，雙眼緊閉。
（24）14分9秒許，被告親吻A女唇部，A女仍面無表情，亦無反
      應。
（25）14分38秒許，被告親吻A女胸部，A女右手抬起撥開被告，
      並稱：「不要啦」，被告稱：「為什麼不要」，A女稱：
      「不喜歡」，被告稱：「不喜歡喔」。
（26）15分15秒許，被告親吻A女唇部，被告稱：「對不起嘛...
      （背景雜音過大，無法清楚辨識被告所述內容）」，被告
      又親吻A女唇部，後A女轉頭，被告笑稱：「不要哭，來，
      抱抱」，A女將雙手環抱被告頸項，畫面中無法看見A女表
      情。後A女微張眼面對被告，被告又親吻A女，數秒後A女
      轉頭。
（27）16分50秒，被告將A女上半身抱起，繼續對A女為性交行為
      ，此時無法看到A女臉部。之後被告又將A女放回床上，A
      女稱：「你要幹嘛」，被告親吻A女唇部，A女轉頭，仍然
      面無表情。
（28）18分48秒許，被告對A女說話聲因太小聲以致無法清楚辨
      識，A女稱：「不要嘛」，被告稱：「再弄一下啦，好不
      好」，A女臉部表情似略顯痛苦並以手推開B男，A女推開
      B男後，B男隨即起身改從Ａ女的側面為性交，B男仍繼續
      對A女為性交行為，此時A女側身背對攝影鏡頭，由被告對
      之為性交，畫面中無法看見A女表情，但A女身體並無任何
      反應，之後A女由被告扶起翻身趴著由被告對之繼續為性
      交。
（29）21分33秒許，被告稱：「再一下下就好了喔」。
（30）22分45秒許，被告稱：「... 我... 最喜歡妳的姿勢，來
      ，跪著，跪著」，並移動A女身體，A女依被告所述移動身
      體位置，A女臉部多半轉向鏡頭之另一側。
（31）23分26秒許，A女曲起雙手略微向前，又遭被告將A女身體
      往後拉，A女面露些微痛苦之神色。又轉頭背向攝影機方
      向。
（32）25分3秒許，被告叫A女躺下，A女雙手放在胸前，被告繼
      續對A女為性交行為，A女無任何反應。
（33）26分26秒許，被告親吻A女唇部，A女雙眼緊閉，無任何反
      應。
（34）28分23秒許，A女以雙手推拒被告，後A女皺眉迅速起身，
      離開畫面拍攝範圍，惟背景有A女哭泣聲。被告手伸向攝
      影機，畫面停止。  
    上述諸節，有本院100 年5 月25日勘驗筆錄及同年6 月3日
    準備程序筆錄各1 份在卷可參，由上開勘驗結果（一）可知
    ，A 女與被告雖均全身赤裸躺在床上，但A 女對於被告之談
    話內容，漠不關心，面部並無任何表情，隨後A 女責怪被告
    「講話出爾反爾」，惟被告不為所動，開始對A 女為性交，
    A 女則僅看著被告的動作，對於被告趴著親吻、揉捏其胸部
    ，全然無任何表情或肢體反應，僅一度以左手欲推開被告頭
    部，但遭被告抓住A 女左手後放在A 女腹部上，之後A 女於
    被告親吻其嘴唇之時，怒稱「不要親我啦」，或多次以皺眉
    、將頭部偏離之方式加以拒絕，此間又持續面無表情，睜目
    看著被告對其繼續性交之動作，最後終至流下眼淚，並對被
    告稱「我恨你」，惟被告仍持續對A 女為性交，直至性交結
    束，A 女冷言對被告稱「夠了」後，隨即起身離開床上；由
    上開勘驗結果（二）可知，A 女既與被告分手，已非情願與
    被告發生性行為，係因被告一再要求A 女履行「承諾」後，
    A 女始勉為其難，由被告開始親吻、捏揉A 女胸部，準備進
    行性交，惟A 女隨後明白表示「很噁心耶，想吐喔」，已然
    表達其並不願與被告為性交之主觀想法，此間A 女雖要求被
    告更換一新的保險套，惟對於被告其後親吻之動作，均毫無
    任何反應，且於被告進一步親吻其下體之時，曾以手阻擋被
    告，並稱「不要這樣」等語，隨後又面無表情地看著被告對
    其為性交，偶或有推拒被告之動作，最後按捺不住，才開始
    對被告怒稱：「你要不要看你傳給的簡訊」、「你自己寫什
    麼」等語，並一邊啜泣對被告大喊「直接跟我約時間，我做
    完了，結束了好不好，我不想再看到你了」等語，被告亦回
    稱「我知道妳承諾過這樣子」、「這禮拜開始，我跟妳講，
    我直接去找妳」、「我不只找妳啦」、「我找，我知道他會
    去找妳」、「我只是要跟他講清楚一些事情」、「好，妳跟
    他分手，沒關係，妳說分手沒關係，我去堵他」等語，藉以
    一再「強求」A 女履行「承諾」，迫使A 女只好自己主動靠
    近被告，催促被告儘快完成性行為，惟被告並不願在此情形
    下進行性交，終致A 女情緒潰湜，一邊哭泣，一邊對被告大
    喊稱「如果從頭到尾你沒有拍那些照片，我根本就不會覺得
    說我需要對你做些什麼，是因為你那些照片，我從來不覺得
    我必須要永遠為你負這些什麼責任，這什麼東西（A 女走到
    床上坐在被告旁），你說你把你的照片還給我，我的照片還
    給我，你的電腦裡面那些是什麼東西，你一直在騙我，你除
    了一直騙我，你還會幹嘛」等語；由上開勘驗結果（三）可
    知，A 女一直哭著表示「我不要」，顯然已明確拒絕被告為
    性交之要求，惟被告猶不肯罷手，一再以「妳不要不行啊」
    、「我從說不讓步然後一直一直讓步」、「今天不做，我都
    不要」、「今天不行不做啦」等語，催促A 女與之為性交；
    由上開勘驗結果（四）則可知，A 女在與被告進行性交之初
    ，即有持續哭泣哽咽之情形，不僅對於被告要求性交之姿勢
    ，漠不回應，任由被告褪去上衣及內衣，且於被告明確要求
    進行口交之時，清楚表達「不要」之主觀意願，之後於被告
    不為所動，繼續對其身體進行撫摸、親吻等性交前動作時，
    態度亦甚為消極、冷漠，其臉部表情及肢體上並未有任何之
    反應，此間於被告對其進行性交，並繼續親吻其胸部時，復
    以右手撥開被告，再次表達「不要」之言語，其後又於被告
    一再欲親吻其嘴唇時，乃隨即將頭部偏離，同時又開始啜泣
    ，直至進行性交之後半段，其仍無任何臉部表情及肢體反應
    ，最A 女係於性交完成之後，迅速起身離開床上，之後A 女
    明顯有發出哭泣之聲音。綜觀上述4 段被告與A 女為性交之
    過程可知，A 女與被告為性交之當時，雖未激烈進行反抗，
    然其主觀上極其不情願與被告為性交之情，實溢於言表，卻
    只能無奈以消極不配合、偶以口頭拒絕、睜眼注視、哭泣或
    稍加抗拒即止之方式回應，應認其性自主決定權確有遭受到
    壓迫之情事，且A 女受到壓迫之原因，顯與A 女在現場所提
    及之「簡訊」、「照片」等事由，關係至深，適核與上開證
    人A 女於偵查中曾指證「被告開始拿照片威脅我」、「他把
    偷拍的照片存到手機裡，到我工作的地方放給我看」等語，
    以及嗣於本院審理時證稱：「（檢察官問：九十八年七月十
    九日你會與被告見面，是出於你想要見他還是被迫？）被迫
    。」、「（檢察官問：為何是被迫？）因為我不想見他，他
    一直騷擾我，約我出去，他一直打電話而且一直威脅，他說
    這樣你都不履行承諾，這樣不行，他說的承諾是指答應跟他
    出去發生性行為這件事情。」、「（檢察官問：你之前會承
    諾與被告發生性行為，是因為被告說如果你不同意他的條件
    ，會發生何事？）被告說全醫院都會看到我的裸照，我的工
    作是護士。」、「（檢察官問：九十八年七月十九日，你被
    迫與被告出去見面，當時你就知道要與被告發生性行為？）
    對。」、「（檢察官問：你在九十八年七月二十七日，你與
    被告在汽車旅館發生性行為是出於何原因與被告發生性行為
    ？）因為被告要求我出去，後來我就被帶到汽車旅館。」、
    「（檢察官問：這次發生性行為是被告主動要求你履行之前
    你同意與他發生性行為的條件，或是有其他說法？）他要求
    我履行之前跟他發生性行為的條件。」、「（檢察官問：九
    十八年七月二十七日發生的性行為，你是否係出於自願亦或
    意志受到壓抑？）我受到壓抑。」、「（檢察官問：如果不
    是受迫要履行被告所提出的條件，在九十八年七月二十七日
    你是否還會跟被告發生性行為？）不會。」、「（檢察官問
    ：九十八年十月二十七日如果沒有被告以散布裸照要求你為
    性行為，你還同意與被告發生性行為？）不會。」等語大致
    吻合，堪信證人A 女於偵審中一致指述其係受到被告以散佈
    或不歸還「裸照」進行脅迫，不得已才於99年7 月19日、7
    月27日及10月27日與被告為性交之說法，其真實性自無庸置
    疑。
五、至被告雖一再辯稱：伊與A 女分手前，有協議要給對方2年
    的緩衝期，給對方有一段時間去找另一個感情的依靠，所以
    A 女在分手後才又跟伊見面，且在伊2 人的協議內容裡面，
    本來是說分手後緩衝期裡面，每個月可以發生1 次性行為，
    後來在98年7 月上旬時，伊與A 女分手時，事情有變化，她
    認為不要這樣，除非她自己願意，否則就不能強迫，伊與A
    女分手後發生性行為都是經過A 女同意云云，惟查：姑且不
    論被告所辯其曾與被害人A 女協議在分手後之2 年緩衝期間
    內，可與被害人A 女每月發生1 次性行為之事，顯然違反一
    般男女朋友交往後分手之常情事理，且被告亦未能提出進一
    步具體事證以實其說，已難予輕信外，另依本院上開勘驗扣
    案性交畫面光碟片所顯示之結果，被告與A 女於短短不到1
    個月之時間內（即98年7 月19日及7 月27日）即接連發生「
    2 次」性行為，明顯超過被告所辯每個月可以發生「1 次」
    性行為之說法，參酌被告與A 女所發生該2 次性交之過程中
    ，明顯可見被害人A 女百般不情願與被告為性交之情狀，均
    核與被告上開說詞相互齟齬矛盾；況且，由被告於98年7 月
    27 日 與A 女在儷閣汽車旅館之對話中，被告曾提及「我找
    ，我知道『他』會去找妳」、「我只是要跟『他』講清楚」
    、「好，妳跟『他』分手，沒關係，妳說分手沒關係，我我
    去堵『他』‧‧‧」等語，而A 女亦回應稱「跟『他』講什
    麼」、「我跟『他』已經分手了」等語，顯見A 女與被告分
    手後已另與「他人」交往，更難令人相信被害人A 女與被告
    分手後，猶一再無條件願意與被告發生性交行為之說法為真
    。準此，則被告所為上開辯解，俱無非一時卸責之詞，委不
    足採信。
六、另辯護人雖為被告利益主張：（一）A 女係為履行與被告分
    手協議，才會於98年7 月19日、7 月27日及10月27日與被告
    相約至儷閣汽車旅館合意發生性行為，否則何以A 女於98年
    7 月27日在汽車旅館內對被告稱「我只答應跟妳做愛」、「
    那我給你啊」、「我沒有不守承諾啊」、「你要不要放進去
    、放進去啊」等語；（二）觀諸被告與A 女分手後同遊坪林
    所拍攝之照片可知，其2 人合照時相互依偎，A 女神情愉悅
    ，設若被告有以裸照要脅A 女發生性行為，斯時A 女早已心
    生恐懼，如何能如此態度從容；（三）況且，A 女於98年10
    月27日約定前往汽車旅館前後，曾多次以行動電話主動聯繫
    被告，若係被告有A 女所稱以裸照要脅發生性行為者，應不
    致主動聯繫被告；（四）此外，A 女於法院作證時亦證稱其
    與被告分手後，有與被告前往日本料理店用餐，並有收受被
    告贈與鑽戒之事實，足認其2 人分手後仍關係密切，設若被
    告以裸照逼迫A 女就範，何需再用上開方式討好A 女，維持
    2 人良好關係？（五）另依本院100 年5 月25日勘驗筆錄所
    載可知，被告與A 女在汽車旅館雖有爭吵，但A 女在性行為
    過程中並無做出積極抵抗動作，亦未曾試圖逃離、求救，並
    於98年7 月27日性行為結束後，仍有食慾一邊吃東西，一邊
    與被告交談，絲毫未有任何恐懼或不安，難認被告對A 女為
    性交有何違反A 女之意願；（六）依法院勘驗筆錄所載，並
    無任何有關被告以裸照要脅A 女之情節，至多僅有A 女一直
    追問被告是否有偷拍，而被告在A 女咄咄逼人之情況下，亦
    未表現欲以裸照要脅或恐嚇A 女之言行，反而極力否認尚持
    有A 女裸照未歸還之事實，設若被告係以「裸照」相要脅，
    則其欲讓A 女知悉其持有裸照，已惟恐不及，豈有一再否認
    仍持有「裸照」之理云云，惟查：
（一）被告片面辯稱A 女於分手協議中承諾與其為合意性交一事
      ，並不足為採，已如前述，且證人A 女於本院審理時已具
      結證稱：「（辯護人問：你與被告在交往期間有沒有協議
      兩人分手之後，要怎樣處理兩人的關係？）有。」、「（
      辯護人問：當時協議內容為何？）之後還是可以聯絡，被
      告要求還是要有性行為，但是我認為是無稽之談，我沒有
      同意，此外應該沒有其他協議內容。」、「（辯護人問：
      你們二人分手之後有沒有答應被告為性行為或為其他承諾
      ？）被告脅迫我，我才答應跟被告性行為的。」等語，足
      徵A 女所稱「答應跟妳做愛」、「我沒有不守承諾」，顯
      係針對遭被告脅迫而承諾與其為性行為一事，自難據此推
      論A 女係「自願」承諾與被告分手後仍可進行性交行為，
      此部分不足採為被告有利之認定。
（二）又被告與A 女原係男女朋友關係，其後雖已分手，惟彼此
      間仍存有部分情誼，之後又相約出遊，並無任何違反常情
      之處；何況證人A 女於偵查中明確證稱：伊於97年覺得與
      被告不適合，伊跟他說想要分手，他說有東西想給伊看，
      他說他以前有拍一些照片，要求伊要與他在一起，後來伊
      又跟他在一起1 、2 年，伊以為伊的照片都拿回來了，後
      來伊到警察局時才知道還有DV等語，以及嗣於本院審理時
      具結證稱：「（辯護人問：你說被告有拿裸照到你的工作
      地點，為何你不報警？）怕被發現（證人哭泣）。」、「
      （辯護人問：你一直說被告拿裸照威脅你，為何在九十八
      年十月二十七日你都不報警處理？）因為我之前我真的覺
      得被告會把裸照還給我，但是後來被告又偷拍。」等語，
      由是可知，證人A 女一方面念及與被告先前之情誼，另一
      方面又顧慮其本身裸照被散佈之風險，以致長期委曲求全
      之心情，可見一斑，是即便被告曾以「裸照」作為要脅手
      段，然A 女勉強接受被告之邀，共同外出旅遊，並於旅途
      中應景拍攝狀似親密之合照，尚非難以想像之事，究不能
      以此認定被告於實際上絕無以「裸照」要脅A 女外出及發
      生性行為之情事。
（三）再者，即便A 女確曾於98年10月27日與被告約定前往汽車
      旅館之前後，有多次以行動電話主動聯繫被告之情事，惟
      證人A 女於本院審理時已坦然證稱：「（檢察官問：上開
      所提到三次在汽車旅館發生性行為的時間，每次都是被告
      以手機打電話要求你履約？）好像有一次是我打電話給他
      ，因為他之前就有說我都不主動打電話給他，沒有誠意，
      所以我才主動打電話給他。」等語，並未隱瞞其曾主動打
      電話予被告之事實，且其所述何以主動聯繫被告之原因，
      亦未有何違反一般常理之處，尚值可採，若以此逕認A 女
      未曾遭被告以裸照要脅發生性行為，否則不可能主動聯繫
      被告，自嫌速斷，不足採為被告有利之認定。
（四）另被告於警詢時及偵查中一致供承其先前與A 女係男女朋
      友關係，在交往期間與A 女有多次發生性交之行為，此節
      並經證人A 女於偵查中指證屬實，且依本院勘驗上開扣案
      之性交畫面光碟片內容之結果可知，在被告與A 女為性交
      之過程中，均係被告採取積極主動之態度，單方面對A 女
      為性交之動作，A 女則全無任何之反應，足認被告個人主
      觀上仍想要與A 女維持男女朋友關係而繼續有性交行為之
      心態，甚為顯然，是其為促使A 女履行「承諾」繼續與其
      為性交，甚或欲進一步尋求復合之機會，乃於分手後邀約
      A 女外出用餐，以及致贈鑽戒予A 女，其可能性非低，尚
      無從以此直接推論被告先前並無脅迫A 女與其為性交行為
      ，否則即無需如此討好A 女之說法得以成立。
（五）證人A女既於本院審理時具結證稱：「（辯護人問：你們
      二人分手之後有沒有答應被告為性行為或為其他承諾？）
      被告脅迫我，我才答應跟被告性行為的。」等語，由此可
      知，證人A 女係因遭被告脅迫而「承諾」與被告為性交，
      則其與被告性行為「完成」之前，自無試圖逃離、求救等
      舉動之必要，否則又何需先偕同被告前往汽車旅館內？且
      被告與A 女於交往期間曾有相當多次進行性交之經驗，對
      於A 女而言，於分手後再被迫與被告進行性交之感受，與
      遭陌生人脅迫進行性交之情形，顯然不同，未必產生恐懼
      、不安之心情，是自不能僅以證人A 女於98年7 月27日之
      案發當時，並無任何逃離、求救舉動，甚至於在現場一邊
      飲食，一邊和被告交談，全無恐懼、不安之情，即認被告
      並無以「裸照」脅迫A 女與其為性交之犯行。
（六）證人A 女於偵查中已具結證稱：「（檢察官問：被告是否
      曾經把照片還給你？）有，他曾經還過我一張SD卡。內容
      都是我的照片，但是他又有偷拍新的。」等語，嗣於本院
      審理時更進一步具結證稱：「（辯護人問：《提示同一勘
      驗筆錄第9頁第13點第4行至第6行並告以要旨》你在對話
      裡你對被告說，『你說你把我的照片還給我，你的電腦裡
      面那些是什麼東西，你一直都在騙我，你除了一直騙我，
      你還會幹嘛』等語，你說被告一直在騙你，被告欺騙你什
      麼？）被告說要把照片還給我這件事情，他騙我，他說有
      把照片刪除也是在騙我。」、「（辯護人問：《提示上開
      勘驗筆錄同一頁同一點第7行並告以要旨》你對被告說，
      你為什麼不把記憶卡還給我，你都騙人，被告回答說，都
      在你那邊，你是否知道被告為什麼回答照片都在你那邊？
      ）被告好像有還給我壹張ＳＤ卡，裡面有之前拍攝的裸照
      檔案，但是我後來我發現他在電腦、手機裡面還是有那些
      檔案。」、「（辯護人問：《提示上開勘驗筆錄第一頁同
      一點第9行並告以要旨》你在對話裡面問被告電腦裡面是
      什麼，你不是說都刪掉了，被告當時跟你說刪掉什麼東西
      、什麼時候跟你說？）我不記得什麼時候，我認為他所指
      都刪掉是指之前的裸照。」、「（辯護人問：《提示上開
      勘驗筆錄同一點倒數第9行至第8行並告以要旨》被告先對
      你說照片是手機拍的，接著你大喊騙人，你又大喊說你要
      不要還我，當時你是要被告還什麼？）被告的相機裡面有
      拍裸照，那時候我不知情，但是後來我有發現，所以我要
      求他還我相機裡面拍攝的裸照。」、「（辯護人問：《提
      示同一勘驗筆錄同一點倒數第5行並告以要旨》對話中你
      對被告說，你就一直給我偷拍，一直給我偷拍你想怎樣，
      你問這段話的用意是什麼？）因為被告每次都說要還我，
      就約我出去，都說要還我，我是在他約我出去之後又發現
      他有偷拍。」、「（辯護人問：你剛才說他約你出去之後
      ，你又發現他偷拍，被告是否有用這些偷拍的照片威脅你
      ，跟他發生性行為？）被告有說如果你不跟我出去，我就
      會把照片給大家看，他說這句話的時候，並沒有把裸照給
      我看，也沒有特定哪些裸照。」、「（審判長問：被告究
      竟是說你們在分手後你不配合與他發生性行為，就要散布
      裸照還是說如果你願意配合的話就把裸照還給你？）兩種
      說法都有，我不記得哪一種說法先說。」等語，由此可見
      ，被告以「裸照」來脅迫A 女與其為性交之後，雖有歸還
      部分裸照予A 女，用來取信A 女定會歸還全部裸照，以遂
      行被告利用「裸照」持續脅迫A 女與其為性交之目的，此
      間因A 女發現被告仍保留先前聲稱已歸還或銷毀之A 女裸
      照，甚至於發現被告更進一步私下拍攝A 女裸照，被告為
      免事態擴大，可能造成A 女堅定決心不再與被告繼續為性
      交之後果，情急之下，乃立即否認上情，究難憑被告此一
      違反事實之卸責說法，即據以推論被告並無有以「裸照」
      脅迫被害人A 女與其為性行為之主觀犯意，是辯護人此部
      分主張，亦不足為採。
七、此外，本件復有A 女之真實姓名對照表、行政院衛生署雙和
    醫院98年10月27日疑似性侵害事件驗傷診斷書及內政部警政
    署刑事警察局98年12月21日刑醫字第0980156168號DNA 型別
    鑑驗書各1 份附卷可資佐證，是以被告上開對A 女為強制及
    強制性交各3 次之犯行，亦堪予認定，事證明確，應依法論
    科。
八、按刑法第221條第1項之強制性交罪，係以對於男女以強暴、
    脅迫、恐嚇、催眠術或其他違反其意願之方法而為性交為其
    構成要件，至所稱「違反其意願之方法」，應係指該條所列
    舉之強暴、脅迫、恐嚇、催眠術以外，其他一切違反被害人
    意願之方法，妨害被害人之意思自由者而言，且不以類似於
    所列舉之強暴、脅迫、恐嚇、催眠術等方法為必要，換言之
    ，所謂之其他違反意願之方法，並不以使被害人達於不能抗
    拒之程度為必要，祇須所施用之方法違反被害人之意願，足
    以壓抑被害人之性自主決定權者，即足當之（最高法院97年
    度台上字第6117號判決參照）。經查：被告與被害人A 女雖
    原係男女朋友關係，然被告竟於2 人分手後，以其先前所拍
    攝之A 女裸照作為要脅，迫使被害人A 女持續與之外出及進
    行性交，此間被害人A 女於性交過程中，雖未激烈反抗，惟
    無論從肢體反應及言語表達來看，已然明顯呈現極不願與被
    告為性交之意，應認被告係以脅迫方式達到違反被害人A 女
    之主觀意願而為性交行為甚明。是核被告所為，係犯刑法第
    304 條第1 項之強制罪、同法第221 條第1 項之強制性交罪
    及同法第315 條之1 第2 款之無故以錄影竊錄他人非公開之
    活動及身體隱私部位罪。被告先後所犯如事實欄一、（一）
    、（二）及（四）所示強制罪、強制性交及無故竊錄他人非
    公開之活動及身體隱私部位罪各3 次，以及被告所犯如事實
    欄一、（三）所示無故竊錄他人非公開之活動及身體隱私部
    位罪之間，犯意各別，行為互異，應予分論併罰之。爰審酌
    被告先前未曾受任何罪刑之宣告（有臺灣高等法院前案紀錄
    表1 份在卷可參），素行良好，惟其與被害人A 女年齡本有
    不小之差異，先前更有婚姻生活之經驗，竟隱瞞此情，憑藉
    其本身較為豐富之人生經歷，終獲被害人A 女之青睞而成為
    男女朋友關係，並於雙方交往期間，與被害人A 女有多次性
    交之行為，其後被告因故與A 女協議分手，本應珍惜雙方舊
    日情誼，各自聚散隨緣，詎其猶不肯罷手，一再以先前所拍
    攝之裸照脅迫被害人A 女繼續與之見面及進行性交，此間竟
    又私自竊錄對被害人A 女強制性交之行為，動機可議，惡性
    非輕，不僅造成被害人身心俱疲，亦嚴重破壞社會之善良風
    俗及男女感情交往之常態，復參酌其犯罪動機、目的、手段
    、與被害人平日關係以及事發後僅坦承竊錄性交影像之犯行
    ，一再矢口否認有何強制及強制性交之犯行，難謂已有悔意
    之犯後態度等一切情狀，各量處如主文所示之刑，並定其應
    執行刑，以示懲戒。至扣案之行動硬碟1 台，係被告所竊錄
    與被害人A 女性交畫面之附著物；扣案之性交畫面光碟片3
    張，則係案發後經警方複製上開行動硬碟內被告與A 女性交
    畫面之影音檔案後燒錄製成，均不問屬於犯人與否，應依刑
    法第315 條之3 規定宣告沒收之。
據上論斷，應依刑事訴訟法第299條第1項前段，刑法第221條第
1 項、第304 條第1 項、第315 條之1 第2 款、第315 條之3 、
第51條第5 款，判決如主文。
本案經檢察官黃嘉妮到庭執行職務。
中    華    民    國    100    年    7    月    29    日
                          刑事第十八庭
                                審判長法  官  楊仲農
                                      法  官  楊筑婷
                                      法  官  謝梨敏
上列正本證明與原本無異。
如不服本判決，應於判決送達後10日內敘明上訴理由，向本院提
出上訴狀 (應附繕本) ，上訴於臺灣高等法院。其未敘述上訴理
由者，應於上訴期間屆滿後20日內向本院補提理由書「切勿逕送
上級法院」。
                                      書記官  田世杰
中    華    民    國   100    年    7     月    29    日
附錄本案科刑論罪法條：
中華民國刑法第221條
（強制性交罪）
對於男女以強暴、脅迫、恐嚇、催眠術或其他違反其意願之方法
而為性交者，處 3 年以上 10 年以下有期徒刑。
前項之未遂犯罰之。

中華民國刑法第304條
（強制罪）
以強暴、脅迫使人行無義務之事或妨害人行使權利者，處 3 年
以下有期徒刑、拘役或 3 百元以下罰金。
前項之未遂犯罰之。

中華民國刑法第315條之1
（妨害秘密罪）
有下列行為之一者，處 3 年以下有期徒刑、拘役或 3 萬元以下
罰金：
一、無故利用工具或設備窺視、竊聽他人非公開之活動、言論、
    談話或身體隱私部位者。
二、無故以錄音、照相、錄影或電磁紀錄竊錄他人非公開之活動
    、言論、談話或身體隱私部位者。